Presente

Mi nombre es Diosani Mateo Trujillo, Técnica en Construcción Civil. Mediante la presente, remito

mi Currículum Vitae con la intención de manifestarle mi interés para participar en los procesos de

selección que requieran un profesional de mis características.

Por los trabajos realizados, cuento con experiencia en construcción con Drywall. Asimismo, he

participado en el desarrollo de proyectos de ingeniería civil en los cuales he adquirido

conocimientos como: elaboración de planos estructurales, memorias descriptivas, informes de

estudios de mecánica de suelos, metrados. De igual manera, cuento con conocimientos en las

especialidades de arquitectura, instalaciones eléctricas y sanitarias.

Durante las labores que he desempeñado en los diferentes centros de trabajo, he obtenido

resultados favorables y valiosas experiencias, mostrando dedicación y responsabilidad. Poseo gran

capacidad de adaptación para el aprendizaje, trabajo en equipo, y trabajo bajo presión.

Por mis cualidades profesionales, estoy segura de que puedo desempeñar con éxito un puesto

como Técnica en Construcción Civil en las distintas áreas de trabajo.

Sin otro particular, quedo de usted.

Atentamente,

Diosani Mateo Trujillo

Técnica en Construcción Civil

Diosani Mateo Trujillo

Asociación de Vivienda Roca Fuerte Mz. "C" Lote 6 – Santa Clara, Ate Teléfono: 980960598 / e-mail: diosani_ing@hotmail.com



OBJETIVOS PROFESIONALES

Solucionar eficazmente los problemas que se presenten dentro de mi área laboral.

Conseguir un puesto fijo en una empresa prestigiosa y subir de jerarquía con el tiempo.

Operar eficientemente para lograr y realizar un buen trabajo.

Crecer profesionalmente por medio del trabajo y las experiencias que vaya adquiriendo.

EXPERIENCIA LABORAL

Dyacons S.A.C.

Cadista / Dibujante

Febrero 2014 -- Actualidad

Responsabilidades: Apoyo en el desarrollo de proyectos de ingeniería civil.

Blanco Ingenieros S.R.L., Lima - Perú

Técnica en Construcción Civil

Agosto 2011 - Enero 2014

Responsabilidades: Apoyo en el desarrollo de proyectos de ingeniería civil.

LASSARK E.I.R.L. (Ahora, AV Aliaga + Vierge Arquitectura e Ingeniería), Lima - Perú

Cadista / Dibujante

Octubre 2010 - Mayo 2011

Responsabilidades: Desarrollo de planos estructurales y trámites en la municipalidad.

Consultora Pereyra, Lima - Perú

Cadista / Dibujante

Agosto 2010 – Octubre 2010

Responsabilidades: Desarrollo de planos en todas las especialidades.

PAIS SYP. SAC, Lima - Perú

Técnica en Construcción Civil

Agosto 2010 – Octubre 2010

Responsabilidades: Apoyo en supervisión de montaje de estructuras de Drywall.

Corporación Orca S.A.C., Lima - Perú

Técnica en Construcción Civil

Enero 2009 - Junio 2009

Responsabilidades: Asistente de ingeniero.

FORMACIÓN ACADÉMICA

Instituto de Educación Superior Tecnológico Privado de la Construcción "CAPECO", Lima - Perú

Técnico en Construcción Civil 2008 – 2010

Mención Honorífica 2010 (Promedio: 16)

AREAS DE INTERÉS

- > Técnica en Construcción Civil.
- Asistente de Ingeniería.
- > Dibujante de AutoCAD.

CONOCIMIENTOS DE SOFTWARE DE INGENIERÍA

- ➤ AutoCAD
- ➤ Microsoft Word
- Microsoft Excel
- ➤ MS Project
- **➤** ETABS

REFERENCIAS

▶ Blanco Ingenieros S.R.L.

Ing. Ricardo Blanco Cassana

Telf.: (01) 637 4307 / Celular: 999 852 943

LASSARK E.I.R.L. (Ahora, AV Aliaga + Vierge Arquitectura e Ingeniería)

Ing. Hugo Castro Vierge

Celular: 989 683 829

> Consultora Pereyra

Ing. Edgar Jesús Pereyra Rojas

Celular: 999 236 421

EXPECTATIVA SALARIAL

Sueldo: S/. 1800 - S/. 2600